【裁判字號】    90,台上,4564
【裁判日期】    900726
【裁判案由】    違反槍砲彈藥刀械管制條例
【裁判全文】
最高法院刑事判決                                九十年度台上字第四五六四號
    上  訴  人  甲○○
右上訴人因違反槍砲彈藥刀械管制條例案件，不服台灣高等法院台南分院中華民國八
十八年五月四日第二審判決（八十八年度上訴字第四七四號，起訴案號：台灣台南地
方法院檢察署八十七年度偵字第一三七一○號），提起上訴，本院判決如左：
    主  文
原判決關於持有玩具手槍部分撤銷，發回台灣高等法院台南分院。
    理  由
本件原判決認定上訴人甲○○於民國八十七年九月初某日，在台南市○○○路某處，
以新台幣五千元之代價向綽號「香腸」之不詳姓名年籍男子購得具有殺傷力之仿ＧＬ
ＯＣＫ廠製造半自動改造玩具手槍一枝（含彈匣一個），並未經許可，持有上開具有
殺傷力之改造玩具手槍，將之藏放在台南縣新市鄉○○路旁之一處廢棄水塔下方。嗣
於同年十一月十九日十五時三十分許，在上開處所為警據報持搜索票查獲，扣得該仿
ＧＬＯＣＫ廠製造半自動改造玩具手槍一枝（含彈匣一個）等情。因而維持第一審變
更檢察官起訴法條，論處上訴人甲○○未經許可持有可發射子彈具有殺傷力之玩具手
槍罪刑，駁回上訴人在第二審之上訴，固非無見。
惟查：(一)、有罪判決書之事實一欄為適用法律之根據，凡於適用法律有關之事實，必
須詳為記載，始足為適用法律之基礎。原判決事實僅上訴人未經許可，持有所購得
具殺傷力之仿ＧＬＯＣＫ廠製造半自動改造玩具手槍一枝（含彈匣一個），而於上訴
人所持有之該玩具手槍究為如何改造成具有殺傷力，並未於事實欄內明白認定，詳為
記載，不能謂於事實已有合法之認定，自不足資為適用法律之基礎。(二)、證物應示被
告，令其辨認，刑事訴訟法第一百六十四條前段定有明文。稽之卷內資料，扣案之上
述改造玩具手槍一枝，一審於八十八年一月二十八日審判期日，僅提示扣押物品清單
（見一審卷第十二頁背面）；原審八十八年四月二十日審判期日，亦僅提示內政部警
政署刑事警察局八十七年十二月十日刑鑑字第九四九二三號鑑驗通知書（見原審卷第
二十五頁），均未調取該扣案之改造玩具手槍提示上訴人令其辨認，遽憑以採為判決
基礎，其判決自屬違背法令。以上或為上訴意旨所指摘，或為本院得依職權調查之事
項，應認原判決此部分，有撤銷發回更審之原因。
據上論結，應依刑事訴訟法第三百九十七條、第四百零一條，判決如主文。
中      華      民      國     九十     年      七      月    二十六    日
                              最高法院刑事第三庭
                                  審判長法官  陳  錫  奎
                                        法官  洪  清  江
                                        法官  李  伯  道
                                        法官  呂  丹  玉
                                        法官  洪  文  章
      右正本證明與原本無異
                                              書  記  官
中      華      民      國     九十     年      八      月      三      日


司法院資訊處製作；財團法人民間司法改革基金會備份。
